【裁判字號】    98,上訴,107
【裁判日期】    980311
【裁判案由】    毒品危害防制條例
【裁判全文】
臺灣高等法院臺中分院刑事判決         98年度上訴字第107號
上  訴  人
即  被  告  乙○○
                    （現於臺灣臺中監獄執行中）
指定辯護人  本院公設辯護人  丁○○
上列上訴人因毒品危害防制條例案件，不服臺灣臺中地方法院97
年度訴字第3381號中華民國97年11月26日第一審判決（起訴案號
：臺灣臺中地方法院檢察署97年度偵字第13991號)，提起上訴，
本院判決如下：
    主    文
原判決撤銷。
乙○○犯如附表所示各罪，均累犯，各處如附表所示之刑。應執
行有期徒刑拾捌年，販賣毒品所得新臺幣貳萬陸仟元沒收，如全
部或一部不能沒收時，以其財產抵償之。
其餘被訴販賣第一級毒品、第二級毒品部分，均無罪。
    犯罪事實
一、乙○○曾因違反毒品危害防制條例案件，經臺灣臺中地方法
    院判處有期徒刑8月確定，於民國95年8月31日縮短刑期執行
    完畢，仍不知悔改，復意圖營利，為下列販賣第一級毒品海
    洛因、第二級毒品甲基安非他命之犯行：
  (一)自96年12月間某日起至97年 4月間某日止，由戊○○向乙○○聯絡購買數量不詳之第一級毒品海洛因事宜，每次購
      買之價格為新臺幣（下同）1,000 元，並約定在台中市○
      區○○路四段66號14樓之13樓下交易，而以此方式販賣海
      洛因3次予戊○○，每次得款1,000元。
  (二)自96年 9月間某日起至97年3月3日止，由己○○向乙○○
      聯絡購買數量不詳之第一級毒品海洛因或同時購買第二級
      毒品甲基安非他命，每次購買第一級毒品、第二級毒品之
      價格均各為2,000元，並約定在台中市○區○○街2號11樓
      之 5樓下、台中市○○街、漢陽街路口等地交易，而以此
      方式單獨販賣價格2,000元之海洛因4次予己○○，得款各
      2,000元；另同時販賣價格各2,000元之海洛因及甲基安非
      他命3次予己○○，得款各4,000元。
  (三)於96年 9月間，由庚○○向乙○○聯絡購買數量不詳之第
      一級毒品海洛因事宜，每次購買之價格為 1,000元，並約
      定在台中市○○街、漢陽街附近、台中市○○路與山西路
      附近的嘉年華KTV交易，而以此方式共販賣價格1,000元之
      海洛因3次予庚○○，得款各1,000元。
二、案經臺中縣警察局清水分局報告臺灣臺中地方法院檢察署檢
    察官偵查起訴。
    理    由
一、證據能力方面：
  (一)證人戊○○於警詢之陳述：
    １、按被告以外之人於審判外之陳述，除法律有規定者外，
        不得作為證據；被告以外之人於審判中有滯留國外或所
        在不明而無法傳喚或傳喚不到者，其於檢察事務官、司
        法警察官或司法警察調查中所為之陳述，經證明具有可
        信之特別情況，且為證明犯罪事實之存否所必要者，得
        為證據，刑事訴訟法第159條第1項、第159條之3第 3款
        分別定有明文。
    ２、證人戊○○之警詢筆錄雖係審判外之陳述，而屬傳聞證
        據，然證人戊○○並無在監在押之情形，惟經法院傳喚
        均無正當理由不到庭，亦拘提無著，有臺灣高等法院在
        押全國紀錄表、個人基本資料查詢結果、傳票、拘票、
        報告書在卷可憑（見原審卷第39、45、69、111-1、127
        至131頁)。查證人戊○○於警詢之陳述係出於自由意思
        為之，陳述之時點復係於甫經警方查獲未幾，當日即接
        受員警詢問，有警詢筆錄可稽（見警卷第16至26頁），
        則該警詢既係最為接近於事實發生之時點，陳述之內容
        係證人戊○○親自見聞之事，亦無不法取供之情形，且
        與證人戊○○嗣後於偵查中經具結所為證述要旨大致相
        符，足徵其在警詢之陳述具有較可信之特別情況，且為
        證明犯罪事實之存否所必要，當具有證據能力，自得作
        為證據。
  (二)證人己○○、庚○○於警詢之陳述：
    １、按被告以外之人於檢察事務官、司法警察官或司法警察
        調查中所為之陳述，與審判中不符時，其先前之陳述具
        有較可信之特別情況，且為證明犯罪事實存否所必要者
        ，得為證據，刑事訴訟法第159條之2定有明文。本條所
        稱「先前之陳述具有較可信之特別情況」，係指被告以
        外之人先前於檢察事務官、司法警察官或司法警察調查
        中所為之陳述，與審判中不符，而從先前與審判中各個
        陳述之外部附隨環境或條件觀察比較，先前之陳述，較
        為自然可信而足以取代審判中之陳述者而言（最高法院
        95年度台上字第3747號判決意旨參照）。
    ２、證人己○○、庚○○於警詢之陳述，雖與審判中不符，
        惟渠等於原審並未表示警詢時，訊問者對其有何違法取
        供之情形，且均明確證述：在偵查中所言實在等語（見
        原審卷第96、98頁）。本院審酌證人己○○、庚○○於
        警詢之證述距案發時日較近，當時記憶自較深刻，可立
        即反應所知，不致因時隔日久而遺忘案情，且較無來自
        被告或其他成員同庭在場之壓力而出於虛偽不實之指證
        ，或事後串謀而故為迴護被告之機會；再參諸渠等所證
        與稍後在偵查中經具結之證言相符，在審判中復表明偵
        查中所言均實在，堪認證人己○○、庚○○於警詢陳述
        之外部附隨環境或客觀條件，應較為自然可信而足以取
        代審判中之陳述，且亦係證明犯罪事實存否所必要，自
        皆具有證據能力，亦得作為證據。
  (三)證人戊○○、己○○、庚○○於偵查中之陳述：證人戊○○、己○○、庚○○於偵查中經具結之證言，按卷內資料
      查無顯不可信之情形，依刑事訴訟法第159條之1第 2項規
      定，亦認有證據能力，均得作為證據。
  (四)關於通訊監察譯文部分：
    １、按有事實足認被告或犯罪嫌疑人有最輕本刑為 3年以上
        有期徒刑之罪嫌，並危害國家安全或社會秩序情節重大
        ，而有相當理由可信其通訊內容與本案有關，且不能或
        難以其他方法蒐集或調查證據者，得發通訊監察書。通
        訊監察書，偵查中由檢察官依司法警察機關聲請或依職
        權聲請該管法院核發，審判中由法官依職權核發。通訊
        保障及監察法第5條第1項第1款、第2項定有明文。次按
        刑事訴訟法上「證據排除法則」，係指將具有證據價值
        或真實之證據，因取得程序之違法，而予以排除之法則
        。茍司法警察機關於實施通訊監察時，已合於通訊保障
        及監察法第5條第1項所規定之要件，且依法取得法官所
        核發之通訊監察書，基於該通訊監察所取得之證據，即
        無證據排除法則之適用。
    ２、本件被告所使用門號0000000000行動電話之監聽錄音，
        係經原審法院97年聲監字第 333號核准在案，有詳載聲
        監案號、案由、監察電話及對象之通訊監察書、執行情
        形報告書、通聯調閱查詢單、監聽譯文等附卷可參（見
        97年度警聲搜字第2326號偵查卷第9至43頁)。查被告所
        涉犯之販賣第一級毒品、第二級毒品等罪，各係最輕本
        刑為無期徒刑或 7年以上有期徒刑之罪，且該等犯罪類
        型之犯罪過程多係透過電話通聯或網路聯繫，並以代號
        、暗碼等隱晦方式暗中進行，其犯罪結果係將大量毒品
        流入市面，戕害不特定國人之身心健康甚鉅，自屬危害
        社會秩序情節重大，而有相當理由可信犯罪嫌疑人之通
        訊內容要與涉案情節有關，且難以其他方法蒐集或調查
        證據，其監聽過程中，尚查無任何不法或不當侵害人權
        保障之情事，自屬符合通訊保障及監察法第5條第1項第
        1款、第2項之規定，核係依法所為之監聽，並無不法取
        證或違背法定程序之情事。
    ３、通訊監察錄音之譯文，僅屬依據監聽錄音結果予以翻譯
        之文字，固具文書證據之外觀，但實際上仍應認監聽所
        得之錄音帶或光碟，始屬調查犯罪所得之證物；刑事訴
        訟法第165條之1第 2項所稱之證物，如其蒐證程式合法
        ，並經合法調查，自具證據能力。因此檢察官如提出通
        訊監察錄音之譯文為其證據方法，實乃以其監聽所得之
        錄音帶或光碟，為調查犯罪所得之證物，法院本應依刑
        事訴訟法第165條之1所列之方法調查，以判斷該錄音帶
        或光碟是否與通訊監察錄音之譯文相符。而監聽錄音製
        作之譯文，雖通常為偵查犯罪機關單方面製作，然若被
        告或訴訟關係人對其真實性並無爭執，經法院於審判期
        日提示譯文供當事人辨認、表示意見並為辯論者，程式
        自屬適法(最高法院95年度台上字第295號、94年度台上
        字第4665號判決要旨參照）。查本案卷內之相關電話監
        聽，取證程序未見違法情事，已如前述；且警方依監聽
        錄音所製作經本判決引用之監聽譯文，業經證人戊○○
        證述確係其與被告之對話等語（見警卷第24頁），復經
        原審、本院提示予檢察官、被告及辯護人，皆未見爭執
        ，則依上開說明，該通訊監察譯文自具有證據能力。
二、訊據上訴人即被告乙○○矢口否認有何販賣毒品之犯行，於
    原審先辯稱：伊與戊○○、己○○、庚○○均不認識云云，
    ；復改稱：戊○○、己○○、庚○○曾與伊合資向藥頭「阿
    成」購買毒品，再平分施用云云；於本院則再辯稱：只有替
    戊○○調貨1次3,000元；沒有拿過海洛因或甲基安非他命給
    己○○、庚○○，也沒有替她們調貨或合資購買，伊出生在
    宜蘭縣，母親於96年間生病，伊都在宜蘭照顧母親，96年10
    月間曾來台中找女友，因施用毒品為警查獲後，即回宜蘭照
    顧母親，迄97年4、5月間才在台中與女友同居，是伊於96年
    9月至97年4月間均在宜蘭家中，不可能在台中販賣毒品給戊○○、己○○、庚○○云云。經查：
  (一)證人戊○○於警詢時證稱：（提示：譯文，97年4月11 日
      22時31分，0000000000行動電話撥打0000000000電話內容
      為「A:喂，現是怎麼情形？B:安怎，她跟你講那件事，A:
      妳說那天的東西有問題，當天阿成在場，我自己還加一些
      進去，如果量有問題，B：你現在過來，我馬上把1,000元
      還給你，你從頭到尾都認為我是客人，A:我當妳是朋友）
      ，該通電話是伊與綽號「阿傑」之被告對話，該譯文對話
      內容中有關「東西有問題，我還有加進去及談論 1,000元
      」等問題，是伊向被告購買毒品（海洛因）時，因毒品重
      量偷工減料，被告回話說不可能，他自己還有多加進去，
      該 1,000元是伊向被告購買毒品時，發現重量偷工減料，
      伊才故意將購買毒品的錢欠著，該通電話就是被告要向伊
      追討毒品 1,000元的內容，被告有騎機車前來伊位於台中
      市○○路○段66號14樓之13住處的樓下，拿取伊積欠之1,
      000元等語，並經指認被告無訛（見警卷第22、24、28頁)
      ；復於偵查中結證：伊認識綽號「阿傑」之被告，與他聯
      絡的目的是要買海洛因，沒有買安非他命，伊從去年12月
      向被告買海洛因，一直買到今年 4月份，約定在台中市○○路○段66號14樓之13樓下交易，每次買1,000元，前後共
      買過3、4、5次，地點都一樣等語（見97年度偵字第13991
      號偵查卷第37、38頁），並有上開通訊監察譯文附卷可稽
      （見97年度警聲搜字第2326號偵查卷第24頁），足認證人
      戊○○證述向被告購買毒品一節，應堪採信。雖證人戊○○於警詢、偵查中另證稱：伊所施用之毒品是向綽號「小
      雨」之女子購得，97年5月12日8時許，伊用公用電話打電
      話給「小雨」，在伊家樓下交易，以 1,000元購得，「小
      雨」的電話0000000000（見警卷第18頁）；伊的海洛因是
      向綽號「小雨」之人買的，伊是從 2月中旬起向她買的，
      在伊家樓下購買，買1,000元可以用 3天；第2次買的時間
      也是2月份底左右，也是在我家樓下買，買1,000元用 3天
      ；第3次買的時間是 3月初在我家樓下，也是買1,000元，
      伊之前是用0000000000和「小雨」聯絡，但最近這支電話
      已經停用了，最後一次向她調貨是用公共電話打「小雨」
      的手機0000000000，除了「小雨」外，伊沒有向其他人購
      買過毒品，沒有向綽號「阿傑」之人買過，「阿傑」是「
      小雨」的男朋友，伊都是向「小雨」買云云（見97年度他
      字第1269號偵查卷第23頁）。惟徵諸前揭通訊監察譯文，
      已足證明證人戊○○與被告就購買毒品之份量有所爭論，
      並提及交易金額，顯見交易當事人確係被告無訛。證人戊○○證稱沒有向綽號「小雨」以外之人購買云云，顯與前
      揭通訊監察譯文互生扞格，非屬真實，難以採為有利被告
      之論證。又依卷證資料，綽號「小雨」之人是否亦同涉案
      或其涉案情節如何，尚非明確，亦未據檢察官起訴論證，
      且證人辛○○於原審雖結證自承：伊綽號為「小雨」一節
      ，然亦否認有販賣海洛因予戊○○等語（見原審卷第93、
      94頁），自難遽依戊○○上開業經證實與事實有間之證言
      ，遽行推認綽號「小雨」之辛○○有與被告共同販賣海洛
      因予戊○○。至證人戊○○證述向被告前後共買過3、4、
      5次一節，以3次之證述對被告較屬有利，爰認定被告販賣
      海洛因予戊○○計3次，每次各得款1,000元。
  (二)證人己○○於警詢時證稱：伊所吸食之毒品海洛因、甲基
      安非他命係向綽號「阿傑」之被告以行動電話0000000000
      購買，伊從96年8、9月份起，開始向被告購買毒品，至97
      年3月3日止，前後大約購買20次，多數都是購買海洛因，
      雙方都是約在台中市○○街路口見面交易，每次約購買2,
      000元等語，並經指認被告無訛（見警卷第14、15頁)；復
      於偵查中結證：伊認識綽號「阿傑」之被告，平時都是用
      伊0000000000號電話與被告之0000000000號電話聯絡，聯
      絡之目的是要拿海洛因與甲基安非他命；伊從去年的 9、
      10月起向被告買海洛因與甲基安非他命，買到今年出事之
      前，前後買了不下20次，不一定每次兩種都有買，甲基安
      非他命比較少，伊從去年的 9、10月開始買甲基安非他命
      ，買到今年3月，總共買了約10次，這2種毒品不一定每次
      買多少錢，約每種都是 2,000元以上，交易地點有時候在
      伊住處樓下，有時候在漢陽街或漢城街路口附近交易等語
      ，且再次指認被告無訛(見97年度偵字第13991號偵查卷第
      39至41頁），足見與己○○交易毒品之人，確係被告無誤
      。雖證人己○○於原審證述：伊認識被告，因為伊等都有
      在施用毒品，毒品來源不一定，有2、3處，有時候被告這
      邊的毒品比較好，就會叫被告幫忙調，被告會打電話跟「
      成哥」調毒品。剛開始0000000000這支門號是「成哥」在
      拿的，後來「阿成」不理會伊，就把電話交給被告，伊是
      打電話要被告幫忙向「阿成」調毒品，也是打0000000000
      這支電話聯絡被告。我與被告調過7、8、9次毒品，每次2
      ,000元。伊在偵訊中講的「阿仁」就是「阿成」，000000
      0000電話後來是「阿傑」在使用，至於伊透過「阿傑」去
      拿過幾次毒品，伊忘了，是自去年的 9、10月開始，伊電
      話是0000000000，並透過0000000000這支電話與被告聯絡
      ，再透過被告向「阿成」拿毒品，伊都是在台中市區拿的
      ，伊跟被告聯絡後，有時候是被告拿給伊，有時候不是被
      告拿來的，不一定，被告的綽號是「阿傑」，伊是打0000
      000000這支電話透過被告向「阿成」拿毒品，購買的數量
      及價錢都不多，被告不會從中賺取利益，否則也不會去找
      他，伊的意思是透過被告買毒品，不是跟被告買毒品，伊
      透過被告向「阿成」購買之毒品，海洛因及甲基安非他命
      都有，有時候1次買2種，有時候1次買1種，次數都差不多
      ，買甲基安非他命大約 3次，伊都跟被告講拜託他拿多少
      錢去還給人家，被告就知道伊要請他幫忙調毒品了，被告
      去調毒品的過程，被告有載過伊1、2次，被告先打給「阿
      成」，伊與被告在車上等，「阿成」就拿過來，警詢時伊
      說打0000000000電話透過「阿兄」聯絡「阿仁」購買毒品
      中之「阿兄」，就是被告。伊向被告調甲基安非他命至少
      3次，海洛因至少7次，加起來至少約10次等語（見原審卷
      第95至97、99頁）。依證人己○○所證上情，其於警詢及
      偵查中均明確指證被告係販售其毒品之人，且係唯一明確
      指證之對象，雖證人己○○於原審另證述是透過被告向「
      阿成」或「成哥」幫忙調貨、購買毒品云云，然仍一致證
      述與其交涉購毒事宜者仍係被告，且曾當面交付毒品，惟
      對於綽號「阿成」或「成哥」、「阿仁」、「阿兄」等不
      詳真實姓名之人究係何人，對象是否同一，則前後供述不
      一，且乏積極證據證明究係何人，無從查證。況證人己○○於原審具結作證前猶表示：伊拒絕作證，因為伊的名字
      住處及電話在起訴書上面，起訴書隨處亂丟會危害到伊的
      生命安全，被告只是負責接電話送貨而已，實際販賣毒品
      的人是「阿成」等語（見原審卷第93頁），顯見證人己○○於當庭作證前，因見被告在場，存有相當顧忌或焦慮，
      因而迂迴將向被告取得毒品來源，指向「阿成」之人，被
      告係幫忙調貨云云，容係迴護被告之語，尚難採信。況縱
      認被告另有毒品來源，惟其既已實行販賣毒品犯罪構成要
      件之行為，將毒品交付買受毒品之己○○，亦無從解免其
      販賣毒品之刑責。再者，所謂「阿成」或「成哥」無從特
      定為何人，被告是否確與該人交涉毒品、交涉毒品過程如
      何，均乏證明，亦難以共犯罪責相繩。至證人己○○上開
      證述向被告前後購買毒品次數，以於原審證述之交易毒品
      次數對被告較屬有利，爰認定單獨販賣價格 2,000元之海
      洛因4次予己○○，得款各2,000元；另同時販賣價格各2,
      000元之海洛因及甲基安非他命3次予己○○，得款各4,00
      0 元。又證人己○○所證開始向被告購買毒品之時間，或
      稱96年8、9月間起；或云96年9、10月間起，惟均提及9月
      ，爰認定販賣時間自96年9月間某日起。
  (三)證人庚○○於警詢時證稱：伊於96年5月至9月份向綽號「
      阿傑」之被告購買毒品海洛因，大約購買12次，都是約在
      台中市○○路○○路口之嘉年華 KTV旁路口見面交易，每
      次約購買1,000元等語，並經指認被告無訛(見警卷第39、
      40、47頁）；於偵查中具結證述：伊認識綽號「阿傑」之
      人，與他聯絡之目的是要向他拿海洛因，1包1,000元之價
      格，伊從96年4月起至9月中向「阿傑」買海洛因，每次都
      買 1,000元，約定在漢口路與漢陽街附近，也有在漢口路
      與山西路的嘉年華 KTV交易過，前後買過約5、6次或7、8
      次左右等語，並再經指認被告無訛（見97年度偵字第1399
      1號偵查卷第43、44頁)，足見與庚○○交易毒品之人，確
      係被告無疑。雖證人庚○○於原審證稱：伊認識被告，被
      告是幫「阿成」送藥時認識的，伊與「阿成」買海洛因時
      ，「阿成」會打伊的手機0000000000，因為那時候伊沒有
      很常吸食，「阿成」要賺錢，就會打電話來問伊要不要，
      伊向「阿成」買過3、4次毒品，在偵訊時會說伊買過5、6
      、7、8次，是因為詳細次數伊忘記了，最少有 3次，伊跟
      阿成買毒品，都是被告拿毒品給伊，錢是當場拿給被告，
      接電話的人是「阿成」，因為電話中他都自稱是「阿成」
      ，「阿成」每隔一段時間就會打電話給伊，如果伊有需要
      ，伊就與「阿成」約定好時間地點及金額，再由被告拿給
      伊，一直都是「阿傑」即被告拿毒品給伊的，伊等是約在
      台中市漢口處與山西路附近之嘉年華KTV，每次都買1,000
      元，多重伊不知道，錢伊當場拿給「阿傑」，伊與被告是
      在去年 9月認識的，是他送毒品給伊時認識的，買毒品都
      是伊跟「阿成」談好，由被告交付給伊，被告不知道伊真
      實姓名，都叫伊「小欣」，偵訊時伊說伊綽號叫「滷肉」
      ，這是因為是「阿成」他們這樣叫伊，但伊沒有自稱自己
      叫「滷肉」，去年9月份時伊曾跟被告合資買過毒品1次，
      伊出資 1,000元，買多少不曉得，反正被告會把毒品拿給
      伊，合資購買之毒品是向「阿成」購買，交付地點也是在
      台中市○○路與山西路附近之嘉年華 KTV那裡，伊一直沒
      有看過「阿成」，伊確定與伊聯絡的是「阿成」，因為聲
      音不一樣等語（見原審卷第97、98頁）。惟證人庚○○於
      警詢及偵查中均明確指證被告係販售其毒品之人，且係唯
      一明確指認之對象，甚至於原審亦證述歷次毒品交易之實
      際交付毒品及收取價金者均為被告，足見被告確有實行販
      賣海洛因予庚○○之犯罪構成要件行為。又毒品買賣乃違
      法行為，依常情斷不敢貿然、輕率為之，故毒品買賣雙方
      通常具有一定之認識或信任，方能進行交易，惟證人庚○○於原審證述「阿成」每隔一段時間就會打電話給伊詢問
      是否要買海洛因云云，竟稱沒有看過「阿成」，則其何敢
      在接獲未曾見過面亦不知真實姓名之陌生人之來電，即出
      面與之為毒品之交易，是證人庚○○於原審所證係向「阿
      成」購買之情節，除乏積極證據證明「阿成」究係何人，
      無從查證外，亦顯與常情不符，容係迴護被告之語，尚難
      採信。況縱認被告另有毒品來源，惟其既有將毒品交付買
      受毒品之庚○○，並收取對價，核已實行販賣毒品犯罪構
      成要件之行為，自無可解免其販毒之罪責。再者，所謂「
      阿成」無從特定為何人，被告是否確與該人交涉毒品、交
      涉毒品過程如何，均乏證明，亦難以共犯罪責相繩。另證
      人庚○○於原審固證述與被告曾合資購買海洛因云云，惟
      被告於本院已陳稱：沒有與庚○○合資購買，亦無為她調
      貨等語（見本院卷第55頁背面），顯見證人庚○○於原審
      所為此項證言，並非事實，應係附和被告於原審辯詞之舉
      ，委無可信。至證人庚○○上開證述向被告前後購買毒品
      次數，以於原審證述之交易毒品次數 3次，對被告較屬有
      利，爰認定被告販賣3次海洛因予庚○○，得款各1,000元
      。又證人庚○○既證述其於96年 9月間方認識被告，自難
      推認在此之前即與被告有毒品交易往來，爰認定此部分之
      販賣時間均係96年9月間。
  (四)按證人之陳述有部分前後不符，或相互間有所歧異時，究
      竟何者為可採，法院仍得本其自由心證予以斟酌，非謂一
      有不符或矛盾，即應認其全部均為不可採信；尤其關於行
      為動機、手段及結果等細節方面，證人之證言，每每因留
      意重點之不同，或對部分事實記憶欠明確，以致前後未盡
      相符，然其基本事實之陳述，若果與真實性無礙時，則仍
      非不得予以採信（最高法院92年度台上字第5566號判決要
      旨參照）。經查：證人戊○○、己○○、庚○○前後就向
      被告購買毒品多次之相關細節部分（時間、數量、金額、
      地點、次數等）或有出入，或不完整，惟無論販出者或販
      入者，原均未預期將遭警捕獲，自未刻意記憶各次交易之
      相關細節；況人之記憶本屬有限，就多次重複之同類行為
      ，事後追憶陳述，或因未及想起而不完整，或因相互交錯
      致生齬齟，均屬難免，尚難執細節上之差異，即認證人戊○○、己○○、庚○○所述確有向被告購買毒品之主要證
      詞為不可採。另證人己○○、庚○○於原審業已到庭接受
      檢辯之詰問，其證述內容明確，別無訊問之必要，則被告
      聲請再傳喚證人己○○、庚○○，即無調查之必要。
  (五)被告於本院雖舉證人丙○○到庭證述：96年11月間某日下
      午 1時左右，我剛好在蘇晃盟家裡，當時被告與一位朋友
      前來，被告向蘇晃盟拿了6,000元的海洛因，蘇晃盟拿1包
      給他，被告則說你幫我分成 2袋，他是要和在樓下等的朋
      友一起拿的，並請蘇晃盟快一點，被告拿到毒品後，就與
      他的那位朋友談到分攤價格的事情，蘇晃盟的家在 2樓，
      他帶我們從後門進出，被告的朋友沒有上樓，我沒有看到
      被告的那位朋友，也不知道那位朋友是誰等語（見本院卷
      第102至104頁），惟被告經隔離訊問，陳述當時係97年初
      某日約中午11、12時，我和女友辛○○一起去，蘇晃盟約
      我們在路口見面，帶我到他公司的一樓店面後方之休息室
      ，我向他買海洛因 6,000元，因為有一部分要分給戊○○
      ，所以蘇晃盟請丙○○幫我秤一下，分成2包，每包各3,0
      00元等語（見本院卷第104、105頁），則被告與證人丙○○僅就被告向蘇晃盟買6,000元的海洛因，要求分成2包等
      情所述一致，至於：(1)交易之時間，證人丙○○稱係96年
      11月間某日下午 1時許，被告則稱係97年初某日約中午11
      、12時；(2)交易之地點，證人丙○○稱係 2樓，被告則稱
      係在 1樓；(3)與被告同往之人，證人丙○○稱係與被告合
      買之人（即被告所指之戊○○），被告則稱係其女友辛○○，二者所述均大相逕庭，則是否確有其事，顯有可疑。
      況依證人丙○○所證，其並未看到與被告前來合買的那位
      朋友，也不知道那位朋友是誰，實無從佐證被告所云係與
      戊○○合資購買之事實，自難執為有利被告之論證。又證
      人辛○○業已證述：不清楚被告之毒品來源，未曾依被告
      指示將毒品交付給戊○○等語（見原審卷第94、95頁），
      則被告聲請傳喚證人辛○○，擬證明其與戊○○係合資6,
      000 元，伊向蘇晃盟購買毒品時，辛○○在場，並將毒品
      交由辛○○轉交給戊○○等事實，當無再傳喚之必要。
  (六)被告於原審準備程序期日先辯稱：伊與戊○○、己○○、
      庚○○不熟，又改稱不認識她們，伊女友叫做許玉塓，沒
      有叫「小雨」的云云（見原審卷第25、26頁）；嗣另具狀
      辯稱：96年10月間從宜蘭到台中找女友辛○○，買毒時認
      識綽號「寶貝」（即戊○○）、「一鳴」（即己○○）等
      人，伊曾與戊○○、己○○合資向「阿成」購買毒品再平
      分，也曾與庚○○合資，由她出面向「阿成」買云云（見
      原審卷第33、114-2頁)；於本院則再辯稱：只有替戊○○
      調貨1次3,000元；沒有拿過海洛因或甲基安非他命給己○○、庚○○，也沒有替她們調貨或合資購買云云（見本院
      卷第55頁），則被告對於其與證人戊○○、己○○、庚○○之關係，由最初所為之陳述曖昧不明，亟欲撇清，其後
      改稱代證人戊○○、己○○、庚○○等接洽購入毒品或合
      資購買毒品，而與各該證人有所接觸云云，嗣因所辯不為
      原審採信，於本院復否認為己○○、庚○○調貨或合資購
      買，其前後所供，大相逕庭，顯係依審理情形而調整其辯
      解，意在卸責，無可採信。又被告於96年10月13日、96年
      11月13日、96年11月22日、96年12月23日 4次為警查獲施
      用第一級毒品、第二級毒品，其施用地點及查獲地點，均
      在台中市區，並無在宜蘭縣為警查獲犯罪之紀錄等情，業
      經本院調取臺灣臺中地方法院檢察署 97年度執字第14505
      號、97年度執緝字第1618、1619號偵審全卷查明無誤，並
      有各該案件判決書查詢資料及臺灣高等法院被告前案紀錄
      表在卷可憑（見本院卷第34至47、72至74頁），顯見被告
      於96年10月13日為警查獲後，仍多在台中市區出沒，其辯
      稱96年10月間來台中找女友，因施用毒品為警查獲後，即
      回宜蘭照顧母親，迄97年4、5月間才在台中與女友同居，
      故伊於96年9月至97年4月間均在宜蘭家中，不可能在台中
      販賣毒品給戊○○、己○○、庚○○云云，顯與上開明確
      之事證相佐，無可採信，其聲請傳喚姊姊李宜蓁、母親李
      偕金月，證明伊均在宜蘭照顧母親，亦無調查之必要。
  (七)近年來毒品之濫用，危害國民健康與社會安定日益嚴重，
      治安機關對於販賣或施用毒品之犯罪行為，無不嚴加查緝
      ，各傳播媒體對於政府大力掃毒之決心亦再三報導，已使
      毒品不易取得且物稀價昂，苟被告於買賣之過程中無利可
      圖，縱屬至愚，亦無甘冒被取締移送法辦並判處重刑之危
      險而平白從事海洛因、甲基安非他命買賣之理，是其販入
      之價格必較其出售之價格為低，而有從中賺取買賣價差牟
      利之意圖及事實，應屬合理認定。又販賣毒品海洛因、甲
      基安非他命係違法行為，非可公然為之，而海洛因、甲基
      安非他命亦無公定價格，係可任意分裝增減分量，且每次
      買賣之價格、數量，亦隨時依雙方之關係深淺、資力、需
      求量、對行情之認知、來源是否充裕、查緝是否嚴緊、購
      買者被查獲時供述購買對象之可能風險之評估等因素，而
      異其標準，機動調整，非可一概論之。從而，販賣之利得
      ，除被告坦承犯行或價量俱臻明確外，實難察得實情，然
      販賣者從價差或量差中牟利，方式雖異，惟其販賣行為在
      意圖營利則屬同一。查本案被告分別於如犯罪事實欄所示
      期間，先後以1,000元、2,000元不等之價格，販賣海洛因
      13次，其中 3次更同時販賣甲基安非他命，期間並非短暫
      ，且價格有1,000元、2,000元之差別，販售予戊○○、己○○、庚○○等人之次數亦異，時間、地點均有不同，容
      係因個人對毒品之需求不同而分別販賣。再參諸被告於96
      年10月13日經警查獲26包海洛因（合計毛重9.1公克）、4
      包甲基安非他命（合計毛重2公克)；96年11月13日復為警
      查獲12包海洛因（合計淨重2.04公克)、3包甲基安非他命
      （合計淨重1.6914公克）；96年11月22日更為警查獲16包
      海洛因（合計淨重2.26公克)、2包甲基安非他命（合計淨
      重0.2574公克）等情，業經本院調取臺灣臺中地方法院檢
      察署97年度執字第 14505號、97年度執緝字第1618、1619
      號偵審全卷查明無誤（該等毒品均經執行沒收銷燬完畢）
      ，核非單純供己施用之數量；且海洛因、甲基安非他命經
      以塑膠夾鏈袋分裝後，必會殘留部分粉末在夾鏈袋內，難
      以完全析離，分裝越多包，其因分裝致無法供作施用所耗
      損之數量當越大，而海洛因、甲基安非他命之價格昂貴，
      且夾鏈袋係可重覆使用之物，如重覆使用夾鏈袋，即可減
      少海洛因、甲基安非他命殘留數量，而降低耗損，故被告
      倘僅係供自己施用，為便於攜帶而分裝，只需重覆使用少
      量夾鏈袋即可，何需微量分裝達26小包，徒增海洛因、甲
      基安非他命殘留數量，足見被告確有販賣海洛因、甲基安
      非他命之營利意圖及行為。
  (八)綜上所述，被告販賣海洛因、甲基安非他命之犯罪事證已
      臻明確，所辯乃畏罪卸責之詞，無可採信，其犯行洵堪認
      定，應依法論罪科刑。
三、查海洛因、甲基安非他命業已分別列為毒品危害防制條例第
    2條第2項第1款、第2款所規定之第一級毒品、第二級毒品，
    依法均不得持有、販賣。被告分別販賣第一級毒品海洛因予
    戊○○、己○○、庚○○，各次所為均係犯毒品危害防制條
    例第4條第1項之販賣第一級毒品罪；另販賣第二級毒品甲基
    安非他命予己○○，各次所為則皆係犯毒品危害防制條例第
    4條第2項之販賣第二級毒品罪。被告販賣第一級毒品、第二
    級毒品前，持有第一級毒品海洛因、第二級毒品甲基安非他
    命之低度行為，均分別為販賣第一級毒品、第二級毒品之高
    度行為所吸收，皆不另論罪。被告就犯罪事實第一項(二)所
    示 3次同時販賣第一級毒品海洛因及第二級毒品甲基安非他
    命予己○○部分，均係以一販賣行為，觸犯二罪名，為想像
    競合犯，應各從一重之販賣第一級毒品罪處斷。被告曾因違
    反毒品危害防制條例案件，經臺灣臺中地方法院判處有期徒
    刑8月確定，於95年8月31日縮短刑期執行完畢，有臺灣高等
    法院被告前案紀錄表在卷可參，其於徒刑執行完畢，5 年以
    內故意再犯本件均為有期徒刑以上之罪，除所犯販賣第一級
    毒品罪之法定刑為死刑或無期徒刑部分，依刑法第64條第 1
    項、第65條第 1項規定不得加重外，其餘罰金刑部分仍皆應
    依刑法第47條第 1項之規定加重其刑。又刑法於94年2月2日
    修正公布，刪除第56條所定連續犯之規定，自95年7月1日施
    行。而基於概括犯意連續多次販賣毒品之行為，於刑法修正
    刪除連續犯規定之前，均依連續犯論以一罪。此次刑法第56
    條修正理由之說明謂：「對繼續犯同一罪名之罪者，均適用
    連續犯之規定論處，不無鼓勵犯罪之嫌，亦使國家刑罰權之
    行使發生不合理之現象」「基於連續犯原為數罪之本質及刑
    罰公平原則之考量，爰刪除有關連續犯之規定」等語，即係
    將本應各自獨立評價之數罪，回歸本來就應賦予複數法律效
    果之原貌。而所謂集合犯是指立法者所制定之犯罪構成要件
    中，本就預定有數個同種類之行為將反覆實行之犯罪而言，
    將各自實現犯罪構成要件之反覆多數行為，解釋為集合犯，
    而論以一罪。是以對於集合犯，必須從嚴解釋，以符合立法
    本旨。觀諸毒品危害防制條例所定之販賣毒品罪之構成要件
    文義，實無從認定立法者本即預定該犯罪之本質，必有數個
    同種類行為而反覆實行之集合犯行，故販賣毒品罪，難認係
    集合犯。因此，就刑法修正施行後多次販賣毒品之犯行，採
    一罪一罰，始符合立法本旨（最高法院96年度台上字第6048
    號、97年度台上字第180號判決要旨參照)。是被告所犯販賣
    第一級毒品海洛因予戊○○3次；己○○7次；庚○○ 3次，
    其各次之販賣第一級毒品之行為即均應單獨論罪，併合處罰
    。再者，被告所犯毒品危害防制條例第4條第1項販賣第一級
    毒品罪，其法定刑為死刑或無期徒刑，故是否應依刑法第59
    條酌量減輕其刑，即應斟酌被告是否應與社會完全隔離為依
    據。經查，被告有多次施用毒品之前科（見卷附臺灣高等法
    院被告前案紀錄表），其身染施用毒品之惡習，進而為本件
    販賣毒品之行為，究其原因當係肇於被告本身無法戒絕毒品
    ，亦不知尋覓適當之機構協助導正；且其販賣毒品之次數雖
    不少，惟各次所得僅為1,000元至4,000元，不若一般大盤動
    輒數十萬元或數百萬元，顯見被告販賣之情節尚屬輕微；另
    被告也僅止於販賣毒品，而非以毒品為工具，藉以誘使、控
    制他人，以遂行進一步之犯罪行為，故其販賣之惡性，尚不
    至於應與社會完全隔離，相對於長期、大量販賣毒品，甚至
    以毒品為工具控制、誘使他人犯罪之大毒梟而言，被告對社
    會治安及國民健康之危害較小，倘亦處以死刑或無期徒刑，
    不免過苛，且無從與大毒梟之惡行有所區隔，是被告之犯罪
    情狀在客觀上足以引起一般人之同情，尚堪憫恕，若處以法
    定最低度之刑，猶嫌過重，爰各依刑法第59條規定酌量減輕
    其刑，罰金刑部分並先加後減。
四、原審以被告之罪證明確，予以論罪科刑，固非無見，惟查：
    (一)原判決就被告多次販賣第一級毒品之行為，認係基於單一
    集合犯意，而依集合犯之例，論以一罪，自有違誤。(二)法院
    就檢察官所起訴之數罪，如認部分犯罪不能證明，自應於主
    文為該部分無罪之諭知，原判決竟僅於理由說明不另為無罪
    之諭知，亦有未合。被告上訴否認犯罪，指摘原判決不當，
    雖無理由，惟原判決既有上開可議之處，即屬無可維持，自
    應由本院予以撤銷改判。爰審酌被告有多次前科之素行（參
    卷附臺灣高等法院被告前案紀錄表）、智識程度、生活狀況
    ，其未思以正當勞力獲取報酬，明知海洛因、甲基安非他命
    戕害他人身心健康，竟因貪圖利益，販賣海洛因、甲基安非
    他命牟利，危害國民身體健康至鉅，惟每次販賣數量尚微，
    所得有限，及否認犯行之犯後態度等一切情狀，分就所犯量
    處如附表所示之刑，並定其應執行之刑，以示懲儆。又依毒
    品危害防制條例第19條第1項規定，犯該條例第4條至第 9條
    、第12條、第13條或第14條第1項、第2項之罪者，其供犯罪
    所用或因犯罪所得之財物，均沒收之，如全部或一部不能沒
    收時，追徵其價額或以其財產抵償之。本規定所稱「追徵其
    價額」者，必限於所沒收之物為金錢以外之其他財物而無法
    沒收時，始應追徵其價額，使其繳納與原物相當之價額。如
    所得財物為金錢而無法沒收時，應以其財產抵償之，而不發
    生追徵價額之問題（最高法院93年度台上第2743號判決要旨
    參照）。查被告販賣第一級毒品海洛因予戊○○、己○○、
    庚○○分別獲取之金錢，雖均未經扣案，然既為被告因犯罪
    所得之財物，仍皆應依毒品危害防制條例第19條第 1項之規
    定併予諭知沒收，如全部或一部不能沒收時，以其財產抵償
    之。另公訴意旨認應對被告宣告刑前強制工作，惟保安處分
    係對受處分人將來之危險性，所為拘束其身體、自由之處置
    ，以達教化與治療之目的，為刑罰之補充制度，本諸法治國
    家保障人權之原理及刑法之保護作用，其法律規定之內容，
    應受比例原則之規範，使保安處分之宣告，與行為人所為行
    為之嚴重性，行為人所表現之危險性，及對行為人未來行為
    之期待性相當（司法院大法官會議釋字第471號解釋參照)。
    查本件被告之犯罪行為值得非難，固不可取，惟本院衡酌被
    告犯罪之動機、犯罪之情節，其使用之手段平和，犯罪所得
    不多，行為表現之嚴重性、危險性應非達於無可容忍之程度
    ，依憲法比例原則之規範，認本件量處被告如主文所示之刑
    ，已足收懲儆之效，尚難據此推認被告有犯罪之習慣或以之
    為業，自未達需以保安處分預防矯治之程度，當無宣告施以
    強制工作之必要，附此敘明。
五、公訴意旨另以：被告基於販賣第一級毒品、第二級毒品之犯
    意，自96年12月某日起迄97年 4月某日止，販賣海洛因給戊○○約1、2次（起訴約3、4、5次，前已認定販賣3次）；自
    96年 9月間某日起迄97年3月3日止，販賣海洛因約13次（起
    訴約20次，前已認定販賣7次）、甲基安非他命約7次（起訴
    約10次，前已認定販賣3次)予己○○；自96年 4月間某日起
    迄同年9月某日止，販賣海洛因約2、3、4、5次（起訴約5、
    6、7、8次，前已認定販賣3次）予庚○○。因認除本院認定
    之前開犯罪事實外，此部分尚涉有販賣第一級毒品、第二級
    毒品等罪嫌。惟訊據被告堅決否認有此部分販賣毒品之犯行
    ，經查：
  (一)按犯罪事實應依證據認定之，無證據不得認定犯罪事實；
      又不能證明被告犯罪或其行為不罰者，應諭知無罪之判決
      ，刑事訴訟法第154條第2項第301條第1項分別定有明文
      。又所謂認定犯罪事實之證據，係指足以認定被告確有犯
      罪行為之積極證據而言，該項證據自須適合於被告犯罪事
      實之認定，始得採為斷罪之資料；且如未能發現相當確實
      證據，或證據不足以證明，自不能以推測或擬制之方法，
      以為裁判之基礎；而認定犯罪事實所憑之證據，雖不以直
      接證據為限，間接證據亦包括在內，然而無論直接證據或
      間接證據，其為訴訟上之證明，須於通常一般人均不致有
      所懷疑，而得確信其為真實之程度者，始得據為有罪之認
      定，倘其證明尚未達到此一程度，而有合理之懷疑存在時
      ，即難遽採為不利被告之認定（最高法院76年台上字第49
      86號判例參照）。另刑事訴訟法第161條第1項規定：檢察
      官就被告犯罪事實，應負舉證責任，並指出證明之方法。
      因此，檢察官對於起訴之犯罪事實，應負提出證據及說服
      之實質舉證責任。倘其所提出之證據，不足為被告有罪之
      積極證明，或其指出證明之方法，無從說服法院以形成被
      告有罪之心證，基於無罪推定之原則，自不能為被告有罪
      之判決。
  (二)首揭犯罪事實欄所示交易時間、地點、次數及金額，除據
      各該證人於警詢、偵查、審理中結證並核對可以採信，業
      如前述外，其餘部分所供彼此不同，次數不一，自難憑以
      認定被告於犯罪事實欄所示之行為外，尚有上開販賣第一
      級毒品海洛因、第二級毒品甲基安非他命予戊○○、己○○、庚○○之事實。且公訴意旨所指超出首揭犯罪事實欄
      所示交易次數之交易情節究係為何，未見檢察官舉出積極
      明確之證據加以證明，自難單憑證人戊○○、己○○、庚○○於偵查中所為概略之陳述，遽為不利被告之認定。是
      本件檢察官之舉證，尚難使本院形成被告另有如起訴書所
      載除本院認定犯罪事實欄所示犯行以外之其他販賣第一級
      毒品、第二級毒品行為之心證。此外，本院在得依或應依
      職權調查證據之範圍內，復查無其他積極明確之證據，足
      以認定被告有檢察官所指上開罪行，此部分自均屬不能證
      明被告犯罪，自皆應為被告無罪之諭知。
六、據上論斷，應依刑事訴訟法第369條第 1項前段、第364條、
    第299條第1項、第301條第1項，毒品危害防制條例第4條第1
    項、第2項、第19條第1項，刑法第11條、第55條、第47條第
    1項、第59條、第51條第5款，判決如主文。
本案經檢察官甲○○到庭執行職務。
中    華    民    國    98    年    3     月    11    日
            刑事第六庭    審判長法  官  李  文  雄
                                法  官  林  靜  芬
                                法  官  張  恩  賜
以上正本證明與原本無異。
如不服本判決應於收受本判決後10日內向本院提出上訴書狀，其
未敘述上訴理由者，並得於提起上訴後10日內向本院補提理由書
狀（均須按他造當事人之人數附繕本）「切勿逕送上級法院」。
                                書記官  陳  如  慧
中    華    民    國    98    年    3     月    11    日
附錄本案論罪法條：
毒品危害防制條例第4條第1項、第2項：
製造、運輸、販賣第一級毒品者，處死刑或無期徒刑；處無期徒
刑者，得併科新臺幣一千萬元以下罰金。
製造、運輸、販賣第二級毒品者，處無期徒刑或七年以上有期徒
刑，得併科新臺幣七百萬元以下罰金。
┌──┬──────┬────────┬────────────┬────┐
│編號│犯 罪 事 實 │罪            名│應     處      之     刑│備    註│
├──┼──────┼────────┼────────────┼────┤
│ １ │如犯罪事實欄│(1)販賣第一級毒品│(1)處有期徒刑拾伍年貳月，│        │
│    │第一項(一)  │                │  販賣毒品所得新臺幣壹仟│        │
│    │            │                │  元沒收，如全部或一部不│        │
│    │            │                │  能沒收時，以其財產抵償│        │
│    │            │                │  之。                  │        │
│    │            ├────────┼────────────┼────┤
│    │            │(2)販賣第一級毒品│(2)處有期徒刑拾伍年貳月，│        │
│    │            │                │  販賣毒品所得新臺幣壹仟│        │
│    │            │                │  元沒收，如全部或一部不│        │
│    │            │                │  能沒收時，以其財產抵償│        │
│    │            │                │  之。                  │        │
│    │            ├────────┼────────────┼────┤
│    │            │(3)販賣第一級毒品│(3)處有期徒刑拾伍年貳月，│        │
│    │            │                │  販賣毒品所得新臺幣壹仟│        │
│    │            │                │  元沒收，如全部或一部不│        │
│    │            │                │  能沒收時，以其財產抵償│        │
│    │            │                │  之。                  │        │
├──┼──────┼────────┼────────────┼────┤
│ ２ │如犯罪事實欄│(1)販賣第一級毒品│(1)處有期徒刑拾伍年貳月，│        │
│    │第一項(二)  │                │  販賣毒品所得新臺幣貳仟│        │
│    │            │                │  元沒收，如全部或一部不│        │
│    │            │                │  能沒收時，以其財產抵償│        │
│    │            │                │  之。                  │        │
│    │            ├────────┼────────────┼────┤
│    │            │(2)販賣第一級毒品│(2)處有期徒刑拾伍年貳月，│        │
│    │            │                │  販賣毒品所得新臺幣貳仟│        │
│    │            │                │  元沒收，如全部或一部不│        │
│    │            │                │  能沒收時，以其財產抵償│        │
│    │            │                │  之。                  │        │
│    │            ├────────┼────────────┼────┤
│    │            │(3)販賣第一級毒品│(3)處有期徒刑拾伍年貳月，│        │
│    │            │                │  販賣毒品所得新臺幣貳仟│        │
│    │            │                │  元沒收，如全部或一部不│        │
│    │            │                │  能沒收時，以其財產抵償│        │
│    │            │                │  之。                  │        │
│    │            ├────────┼────────────┼────┤
│    │            │(4)販賣第一級毒品│(4)處有期徒刑拾伍年貳月，│        │
│    │            │                │  販賣毒品所得新臺幣貳仟│        │
│    │            │                │  元沒收，如全部或一部不│        │
│    │            │                │  能沒收時，以其財產抵償│        │
│    │            │                │  之。                  │        │
│    │            ├────────┼────────────┼────┤
│    │            │(5)販賣第一級毒品│(5)處有期徒刑拾伍年肆月，│同時販賣│
│    │            │                │  販賣毒品所得新臺幣肆仟│第一級毒│
│    │            │                │  元沒收，如全部或一部不│品、第二│
│    │            │                │  能沒收時，以其財產抵償│級毒品各│
│    │            │                │  之。                  │2,000元 │
│    │            ├────────┼────────────┼────┤
│    │            │(6)販賣第一級毒品│(6)處有期徒刑拾伍年肆月，│同時販賣│
│    │            │                │  販賣毒品所得新臺幣肆仟│第一級毒│
│    │            │                │  元沒收，如全部或一部不│品、第二│
│    │            │                │  能沒收時，以其財產抵償│級毒品各│
│    │            │                │  之。                  │2,000元 │
│    │            ├────────┼────────────┼────┤
│    │            │(7)販賣第一級毒品│(7)處有期徒刑拾伍年肆月，│同時販賣│
│    │            │                │  販賣毒品所得新臺幣肆仟│第一級毒│
│    │            │                │  元沒收，如全部或一部不│品、第二│
│    │            │                │  能沒收時，以其財產抵償│級毒品各│
│    │            │                │  之。                  │2,000元 │
├──┼──────┼────────┼────────────┼────┤
│ ３ │如犯罪事實欄│(1)販賣第一級毒品│(1)處有期徒刑拾伍年貳月，│        │
│    │第一項(三)  │                │  販賣毒品所得新臺幣壹仟│        │
│    │            │                │  元沒收，如全部或一部不│        │
│    │            │                │  能沒收時，以其財產抵償│        │
│    │            │                │  之。                  │        │
│    │            ├────────┼────────────┼────┤
│    │            │(2)販賣第一級毒品│(2)處有期徒刑拾伍年貳月，│        │
│    │            │                │  販賣毒品所得新臺幣壹仟│        │
│    │            │                │  元沒收，如全部或一部不│        │
│    │            │                │  能沒收時，以其財產抵償│        │
│    │            │                │  之。                  │        │
│    │            ├────────┼────────────┼────┤
│    │            │(3)販賣第一級毒品│(3)處有期徒刑拾伍年貳月，│        │
│    │            │                │  販賣毒品所得新臺幣壹仟│        │
│    │            │                │  元沒收，如全部或一部不│        │
│    │            │                │  能沒收時，以其財產抵償│        │
│    │            │                │  之。                  │        │
└──┴──────┴────────┴────────────┴────┘


司法院資訊處製作；財團法人民間司法改革基金會備份。
